Antonio Vásquez Briones

+56992935020 – advasquezbr@gmail.com Donatello 7420, Las Condes -Santiago - Chile

Perfil Profesional

Ingeniero Civil en Automatización, con experiencia en Investigación, Desarrollo y Docencia en diversas áreas, como Software-Testing, Sistemas de Control Automático, Redes Industriales, Modelamiento de Sistemas y Mantención de Infraestructura Computacional Crítica para Sistemas de Integración a Gran Escala -VLSI-. Enfocado en el desarrollo de soluciones, mediante metodologías ágiles que permitan cumplir con los plazos establecidos, por medio de la integración de sistemas ya existentes. De excelentes habilidades interpersonales y comunicacionales, disfruta pertenecer a un equipo como así también liderar, motivar y capacitar a otros.

Educación

- Universidad del Bío-Bío, Concepción Chile.
 Ingeniero Civil en Automatización, 2014, Licenciado en Ciencias de la Ingeniería 2013
- Liceo Industrial Metodista, Coronel Chile.
 Técnico en Electrónica 2007.

Experiencia

04-2018 a la fecha

Ingeniero de Investigación y Desarrollo, Nivel II Synopsys Inc. Mountain View US. (R&D Center Chile, Vitacura)

- Mantención y Monitoreo de la infraestructura Crítica de Regresiones y Reportes para Releases y Nightly-Builds de los principales productos de Síntesis, Placement y Verificación de la Compañía; Design-Compiler, ICC2 y Formality. (Linux Grids, Storage Grids, Unix Scripting, Perl, Tcl, Citrix, CRM, Jira)
- Desarrolla diversas herrameintas y API's que permiten mejorar la cobertura y tiempos de respuesta de diversos análisis y tareas del orden de días a minutos. Tales como, análisis de nodeterminismo, gestión automática de reportes, monitoreo y balance de estado de colas en Farm, Gestión de experimentos para desarollo. (Python, Django, Pandas, ScyPy, WebScraping, PostgreSQL, MongoDB)
- Desarrolla redes internas de cooperación entre Desarrolladores, Manager's y Clientes de diversas compañías y países. (AMD, Nvidia, Intel, Apple, TSMC, entre otros)(Santiago-Shanghai-Bangalore-Mountain View)
- Toda comunicación al interior de la compañía, escrita y hablada es en idioma inglés.

03-2015 al 03-2018

Docente de Electrónica y Automatización INACAP Universidad y CFT, Concepción-Talcahuano

- Dicta cursos como Sistemas de control, Redes Industriales, Robótica Industrial, Microcontroladores, Electrónica de Potencia y Sistemas IoT, entre otros. Amplio uso y práctica en tecnologías y estándares industriales; Sistemas centralizados y distribuidos, diversos protocolos de comunicación, Desarrollo de sistemas SCADA, integración mediante OPC DA/UA y virtualización de ambientes de laboratorio. (Kepserver, Simatic S7, ABB IRB, DeltaV, Infilink, Hart, W-Hart, Modbus, Profibus, Matlab)
- Relator de programas corporativos SENCE de Instrumentación y Controladores Industriales. (HART, Siemens, ABB)
- Durante su estadía en la sede Concepción implementa diversas demostraciones de robótica y domótica en aulas y espacios comunes.
- Obtención del Reconocimiento Lideres del Sur -Diario El Sur- Reconoce su aporte a la Región por medio de la divulgación y enseñanza de la Robótica a jóvenes en vulnerabilidad social.

02-2018 y 07-2018

Relator SENCE Arduino, Raspberry Pi e IoT Capacita OTIC, Vitacura Santiago.

- Dicta el curso intensivo de capacitación SENCE, orientado a docentes de áreas TI a lo largo de todas las sedes de Inacap. Durante 2 periodos consecutivos.
- Programa de entrenamiento consistente en talleres y proyectos prácticos, para habilitar a
 docentes en la enseñanza y asesoría de sus alumnos en áreas como IoT, Arduino, Raspberry Pi
 y diversas tecnologías open-source.

07-2013 al 03-2015

Docente de Electrónica.

Liceo Industrial Metodista, Coronel

- Dicta clases de Electrónica de Potencia y Sistemas Digitales.
- Lidera grupo de Robótica de la Institución, obtención del Primer Lugar en Competencia de Robótica Inacap Robotics Challenge 2016.

07-2011 al 07-2012

Técnico en Instrumentación Industrial

Elinserv Ltda. Los Angeles.

- Comisionamiento, puesta en marcha y resolución de problemas en diversas plantas de generación eléctrica de la Región del Bío-Bío. Traductor técnico en diversas faenas de carácter internacional.
- Calibración y configuración de instrumentos de campo principalmente con protocolos HART y Fieldbus.

03-2009 al 12-2012

Universidad del Bío-Bío, Campus Concepción.

Alumno ayudante en asignaturas de Calculo I, Control de Movimiento y Señales y Sistemas.

Habilidades Técnicas.

Idiomas

Español Nativo e Inglés de negocios. (2 años de experiencia trabajando en inglés, presencial y remoto)

Productos Industriales.

OPC DA/UA, Kepware Kepserver, Modbus RTU/TCP/IP, FieldBus, Profibus, HART, Simatic S7, ABB IRC Robotic Systems, Autocad.

Lenguajes de Programación, Librerias y/o Herramientas.

Python -Django, Pandas, ScyPy, OpenCV-, C/C++, Processing, Regexp, Latex, Matlab, Wolfram Mathematica.

Web: Html, CSS, Javascript -Ajax, JQuery, Bootstrap-

Control de versiones: Git, Perforce.

Oficina, PM

Microsoft Office, Teams, Planner, Jira, CRM.

Otros

- Participa frecuentemente en el desarrollo y asesoría de proyectos de pequeña escala relacionados con IoT, domótica y
 productos varios, para pequeños clientes; emprendedores, innovadores y estudiantes memoristas.
- Autoaprendizaje gran parte de sus conocimientos en electrónica y programación, adicional a la formación universitaria, han sido aprendidos por propia motivación, auto enseñanza y experiencia en diversas implementaciones.
- Músico: compositor y guitarrista.

Pretensión Renta: \$1.900.000.- sueldo líquido.